臺灣桃園地方法院刑事判決　　　　　　 94年度簡上字第321號
上　訴　人
即　被　告　乙○○
上列上訴人即被告因毒品危害防制條例案件，不服本院刑事簡易
庭民國九十四年六月二十日九十四年度壢簡字第一一０八號第一
審判決（聲請簡易判決處刑案號：九十四年度偵字第九二九八號
），提起上訴，本院管轄之第二審合議庭判決如下：
    主  文
原判決撤銷。
乙○○共同持有第一級毒品，處有期徒刑月，如易科罰金，以
佰元折算壹日。扣案之海洛因貳包（合計淨重零點貳柒公克，
包裝重零點參肆公克）沒收銷燬之；藍色小錢包壹只沒收。
    事  實
一、乙○○前有違反麻醉藥品管理條例及過失傷害等前科，猶不
    知悔改，明知海洛因係屬毒品危害防制條例第二條第二項所
    列第一級毒品，不得非法持有，竟與甲○○共同基於持有第
    一級毒品海洛因之犯意聯絡，於民國九十四年一月二十五日
    十六時許，甲○○欲搭乘火車返回花蓮，為免遭警查緝風險
    ，將其所有之第一級毒品海洛因二包（合計淨重零點二七公
    克，空包裝重零點三四公克）以其所有之藍色小錢包包裝，
    於乙○○所駕駛之CO－二三七六號自小客車上交由乙○○保
    管，而共同加以持有，嗣於同日十六時三十分許，經警在桃
    園縣平鎮市○○路四０六巷二三號前盤檢乙○○所駕駛之CO
    －二三七六號自小客車，而於上開自小客車之右後座上，當
    場查獲其所有一只藍色小錢包內裝第一級毒品海洛因二小包
    （合計淨重零點二七公克，空包裝重零點三四公克），而知
    悉上情。
二、案經桃園縣政府警察局中壢分局報請台灣桃園地方法院檢察
    署檢察官自動檢舉偵查起訴。
    理  由
一、訊據被告乙○○於本院審理中對於上揭時、地受友人甲○○
    之託，而持有第一級毒品海洛因之事實坦承不諱，且被告上
    開為警查獲之粉末二包經送驗結果，確係第一級毒品海洛因
    （合計淨重零點二七公克，空包裝重零點三四公克），有法
    務部調查局調科壹字第０八０００九００八號鑑定通知書一
    紙附卷可稽，而被告堅決否認有施用第一級毒品之行為，其
    於查獲時所採集之尿液經送請台灣尖端先進生技醫藥股份有
    限公司檢驗，亦未檢出毒品鴉片類陽性反應，有台灣尖端先
    進生計醫藥股份有限公司濫用藥物檢驗報告附卷可參，是被
    告並非因自身施用毒品海洛因而持有上開扣案之毒品海洛因
    亦堪認定。至證人甲○○於本院審理時雖另證稱：上開毒品
    係伊所有，當日伊係請被告載伊去中壢火車站搭火車，因為
    時間很趕，於匆忙中，伊一時疏忽，才將上開毒品遺留在被
    告車上，被告並不知情云云，惟查，海洛因價值不斐，且屬
    違禁物品，一般人持有海洛因，為免遭檢、警查緝，皆會小
    心藏匿，避免毒品為他人所發覺，是證人甲○○所言上開毒
    品係放於當日攜帶旅行包之側面，因不小心而掉出，顯與常
    情不合；再者，證人甲○○於本院審理中亦不否認上開毒品
    放置於其五官所能注意到之範圍，如毒品真係不小心掉出，
    證人甲○○何以未能察覺？顯見證人甲○○所述係為被告脫
    罪之詞，不足採信。是被告之自白，顯與事實相符，得採為
    論罪科刑之依據，本件事證明確，被告犯行堪予認定。
二、查海洛因係屬毒品危害防制條例第二條第二項第一款所規定
    之第一級毒品，被告未經許可而持有，核被告所為，係犯毒
    品危害防制條例第十一條第一項持有第一級毒品罪。被告與
    甲○○間，就上開持有海洛因之犯行，彼此間有犯意之聯絡
    及行為之分擔，應論以共同正犯。原審對被告論罪科刑雖非
    無據，惟原判決未論及被告係與共犯甲○○共同持有，且對
    被告及共犯甲○○所有，用以包裝持有扣案毒品海洛因之藍
    色小錢包未予宣告沒收，均有未洽，被告雖以原判決量刑過
    重而提起本件上訴，指摘原審判決不當，雖無理由，惟原判
    決既有上開可議之處，自應予撤銷改判。爰審酌被告僅因受
    友人之託而持有海洛因，惡性非重，持有之數量尚非鉅大，
    惟犯後仍狡飾犯行，直至本院九十四年十一月十四日審理期
    日始坦承犯行，態度不佳等一切情狀，量處如主文所示之刑
    ，並諭知易科罰金折算標準。又扣案之海洛因二包（合計淨
    重零點二七公克，空包裝重零點三四公克），係第一級毒品
    ，有法務部調查局鑑定通知書一紙可稽，爰依毒品危害防制
    條例第十八條第一項前段之規定宣告沒收銷燬之；包裝袋與
    海洛因無法析離，或析離需費過鉅，均應依毒品危害防制條
    例第十八條第一項前段併諭知沒收銷燬之。另扣案之藍色小
    錢包一只，係共犯甲○○所有，且供本件犯罪所用之物，業
    據被告於本院審理時供陳明確（參本院九十四年十一月十四
    日言詞辯論筆錄），爰依刑法第三十八條第一項第二款之規
    定，併與宣告沒收。
據上論斷，應依刑事訴訟法第四百五十五條之一第三項、第三百
六十九條第一項前段、第三百六十四條、第二百九十九條第一項
前段，毒品危害防制條例第十一條第一項、第十八條第一項前段
，刑法第十一條、第二十八條、第四十一條第一項前段、第三十
八條第一項第二款，罰金罰鍰提高標準條例第二條，判決如主文
。
中　　華　　民　　國　　94　　年　　11　　月　　28　　日
                  刑事第四庭  審判長法　官　黃斯偉
                                    法  官  陳心婷
                                    法  官  張淑華
以上正本證明與原本無異。
本判決不得上訴。
                                    書記官　郭中明
中　　華　　民　　國　　94　　年　　11　　月　　28　　日
附錄本案論罪科刑法條
毒品危害防制條例第11條
持有第一級毒品者，處 3 年以下有期徒刑、拘役或新臺幣 5 萬
元以下罰金。
持有第二級毒品者，處 2 年以下有期徒刑、拘役或新臺幣 3 萬
元以下罰金。
持有專供製造或施用第一、二級毒品之器具者，處1 年以下有期
徒刑、拘役或新臺幣1 萬元以下罰金。
持有毒品達一定數量者，加重其刑至二分之一，其標準由行政院
定之。
